臺灣雲林地方法院刑事判決　　　　　　　 95年度訴字第630號
公　訴　人　臺灣雲林地方法院檢察署檢察官
被　　　告　丙○○
　　　　　　　　　　（另案在臺灣彰化監獄執行中）
指定辯護人　楊勝夫律師
上列被告因違反槍砲彈藥刀械管制條例等案件，經檢察官提起公
訴（94年度偵字第2686號、95年度蒞字第2928號），本院判決如
下：
    主      文
丙○○共同未經許可製造槍砲之主要組成零件，累犯，處有期徒
刑年捌月，併科罰金新臺幣伍萬元，罰金如易服勞役，以新臺
幣壹仟元折算壹日。扣案如附表壹編號一所示具有殺傷力之改造
子彈顆、及附表壹編號三至九所示之物，均沒收之。
    事實及理由
壹、犯罪事實：
一、丙○○曾因贓物案件，經臺灣彰化地方法院以82年度易字第
    1030號刑事判決判處有期徒刑5 月，緩刑3 年確定（第1 案
    ）；又於民國83年間，因違反肅清煙毒條例等案件，經同院
    以83年度訴字第1453號刑事判決，分別判處有期徒刑3 年、
    4 月，應執行有期徒刑3 年2 月確定（第2 案），第1 案之
    緩刑宣告亦因而撤銷；另於84年間，因違反槍砲彈藥刀械管
    制條例案件，經同院以84年度訴字第443 號刑事判決判處有
    期徒刑7 月確定（第3 案）；再因違反妨害兵役治罪條例案
    件，經臺中司令部以84年度師審字第2 號刑事判決判處有期
    徒刑4 月確定（第4 案）；復因竊盜等案件，經臺灣臺中地
    方法院以84年度訴字第1979號刑事判決判處有期徒刑3 年10
    月、8 月，應執行有期徒刑4 年，其不服，提起上訴，經臺
    灣高等法院臺中分院駁回其上訴而告確定（第5 案），嗣上
    開第2 、3 、4 案經臺灣彰化地方法院裁定應執行有期徒刑
    3 年11月確定，並與前開第1 、5 案接續執行，於87年10月
    30日假釋出獄，迄91年9 月11日假釋期滿未經撤銷其假釋，
    而視為業已執行完畢。
二、丙○○與乙○○（乙○○為本院通緝中，待通緝到案後，再
    行判決）明知未經許可，不得製造具有殺傷力之子彈與槍砲
    彈藥之主要組成零件。詎2 人共同基於製造具有殺傷力之子
    彈與槍砲彈藥主要組成零件之犯意聯絡，於94年6 月初某日
    ，在雲林縣斗六市○○里○○路190 號丙○○租屋處，共同
    將玩具槍金屬彈殼填裝直徑約8.9mm 金屬彈頭與火藥，製造
    成具有殺傷力之土造子彈4 顆（如附表壹編號一所示），復
    填裝直徑約8.6mm 金屬彈頭與火藥，製造成具有殺傷力之土
    造子彈1 顆（如附表壹編號二所示）；及共同磨製屬於槍砲
    彈藥主要組成零件之土造金屬滑套、土造金屬槍管各1 枝（
    分別如附表壹編號三及四所示）。其後，乙○○將前開土造
    金屬滑套、土造金屬槍管各1 支，藏放在桃園縣中壢市○○○路○ 段117 號2 樓其女友呂靜宜租屋處；上述子彈5 顆則
    由甲○○帶回南投縣埔里鎮○○里○○街106 號住處藏放（
    甲○○部分，另案由臺灣高等法院臺中分院判決）。
三、嗣經警循線於94年6 月15日上午11時許，在雲林縣斗六市○○里○○路190 號丙○○租屋處，查獲如附表壹編號五至十
    三所示之物；同日中午12時許，在桃園縣中壢市○○○路○
    段117 號2 樓乙○○女友呂靜宜租屋處，查獲如附表壹編號
    三及四所示之土造金屬滑套、土造金屬槍管各1 支，及如附
    表貳所示之物；同日下午2 時許，在南投縣埔里鎮○○里○○街106 號甲○○住處，查獲如附表壹編號一及二所示具有
    殺傷力之子彈5 顆。
貳、認定犯罪事實所憑證據及理由：
一、證據能力部分：
    被告以外之人於審判外之陳述雖不符刑事訴訟法第159 條之
    1 至之4 等4 條之規定，而經當事人於審判程序同意作為證
    據，法院審酌該言詞陳述或書面陳述作成時之情況，認為適
    當者，亦得為證據；當事人、代理人或辯護人於法院調查證
    據時，知有刑事訴訟法第159 條第1 項不得為證據之情形，
    而未於言詞辯論終結前聲明異議者，視為有前項之同意，同
    法第159 條之5 定有明文。立法意旨在於傳聞證據未經當事
    人之反對詰問予以核實，原則上先予排除。惟若當事人已放
    棄反對詰問權，於審判程序中表明同意該等傳聞證據可作為
    證據；或於言詞辯論終結前未聲明異議，基於尊重當事人對
    傳聞證據之處分權，及證據資料愈豐富，愈有助於真實發見
    之理念，且強化言詞辯論主義，使訴訟程序得以順暢進行，
    上開傳聞證據亦均具有證據能力。本案被告丙○○及其辯護
    人於本院準備及審理程序時就檢察官所提之證據，均同意作
    為證據，本院審酌該等文書作成之形式，尚無瑕疵、並與待
    證事實具有關聯性等情況，認為適當，應認得為證據，揆諸
    前開說明，就本案所引用之供述書面證據均具有證據能力。
二、證明力部分：
  (一)證人甲○○於警詢時陳稱：扣案如附表壹編號一及二所示子
    彈，係丙○○於斗六市租屋處改造好後，放在租屋處被我發
    現，我自行帶回埔里住處；丙○○在他雲林縣斗六市○○里
    ○○路190 號租屋處改造槍械，乙○○有共同參與。其又於
    檢察官面前證稱：我有親眼看到乙○○、丙○○他們在屋內
    磨槍管；乙○○、丙○○在丙○○租屋處製造槍彈，我看過
    如附表壹編號三及四所示滑套、槍管，他們都丟在房間裡面
    ，乙○○、丙○○在磨製的槍管、鐵管就是這個。此有其於
    警詢及檢察官面前筆錄在卷可考。而同案被告乙○○於檢察
    事務官面前供承：子彈部分我承認有改造，我改造沒有幾個
    ，在甲○○住處查獲的子彈是我改造的。其復於檢察官面前
    自承：我有改造槍彈之事實。此亦有其於檢察事務官及檢察
    官面前筆錄在卷可明。
  (二)扣案如附表壹編號一所示之子彈4 顆，認均係具直徑約8.9m
    m 金屬彈頭之土造子彈，經採樣1 顆試射可擊發，認具殺傷
    力；如附表壹編號二所示之子彈1 顆，認係具直徑約8.6mm
    金屬彈頭之土造子彈，經試射，可擊發，認具殺傷力等情，
    有內政部警政署刑事警察局94年7 月8 日刑鑑字第09400964
    97號槍彈鑑定書在卷可稽，核與本院當庭勘驗認完好子彈有
    3 顆，另外彈殼有2 個，代表有2 顆已經被試射等情相符。
  (三)如附表壹編號三所示之槍枝滑套1 支，認係土造金屬滑套，
    編號四所示之槍管1 支，認係土造金屬槍管，2 者均認定係
    屬86年11月24日臺（86）內警字第0000000 號公告之槍砲主
    要組成零件，有內政部警政署刑事警察局95年5 月4 日刑鑑
    字第0950054799號鑑定結果函及內政部95年6 月29日內授警
    字第0950870870號函在卷可考，復經本院當庭勘驗認無誤，
    上開函示內容自屬可採。
  (四)扣案如附表壹編號五至九所示之物，經本院當庭勘驗如附表
    壹附註欄所載，皆可供製造子彈及槍砲彈藥主要組成零件之
    滑套、槍管所用，復經被告於本院審理時供認皆為其所有，
    可供製造子彈、槍管及槍枝滑套之用（用途如附表壹備註欄
    所示）。
  (五)被告於警詢時供認：曾看到乙○○在我的住處以鑽床及砂輪
    機在研磨1 支鐵管，有其警詢筆錄在卷可徵。其復於本院審
    理時供稱：我承認製造槍枝主要零組件及子彈，我與乙○○
    共同於94年6 月初某日，在斗六市○○路190 號我的租屋處
    ，同時製造這5 顆子彈及槍管、滑套各1 支等語，核與上揭
    證據資料相符，被告之自白，應信屬實。本案事證明確，被
    告犯行堪以認定，應予依法論科。
、論罪科刑之理由：
  (一)按行為後法律有變更者，適用行為時之法律，但行為後之法
    律有利於行為人者，適用最有利於行為人之法律，現行刑法
    第2 條第1 項定有明文。被告行為後，刑法業於94年1 月7
    日修正，於94年2 月2 日公布，並於95年7 月1 日施行，是
    本件被告行為後，法律已有變更。又參酌最高法院95年5 月
    23日第8 次刑事庭會議決議，現行刑法第2 條第1 項之規定
    ，係規範行為後法律變更所生新舊法律比較適用之準據法，
    於新刑法施行後，應適用新刑法第2 條第1 項之規定，本於
    統一性及整體性原則，綜其全部罪刑之結果，為「從舊從輕
    」之比較。本案關於新舊法比較及法律之適用，均詳如附表
    所示。
  (二)核被告所為，係犯槍砲彈藥刀械管制條例第13條第1 項製造
    槍枝主要組成零件罪、同條例第12條第1 項製造子彈罪。其
    持有如附表壹編號一至四所示之子彈、滑套及槍管之低度行
    為，應為製造之高度行為所吸收，均不另論罪。
  (三)被告與乙○○，有犯意聯絡及行為分擔，應論以共同正犯。
  (四)按製造槍枝主要零件、子彈等違禁物，所侵害者為社會法益
    ，如所持有、寄藏或出借客體之種類相同（如同為手槍，或
    同為子彈者），縱令同種類之客體有數個（如數枝手槍、數
    顆子彈），仍為單純一罪，不發生想像競合犯之問題；若同
    時製造二不相同種類之客體，則為一行為觸犯數罪名之想像
    競合犯，最高法院82年度臺上字第5303號判決要旨可資參照
    。本案被告製造具有殺傷力之子彈5 顆、槍管及滑套各1 支
    ，依前開判決意旨，應僅分別成立單純一未經許可製造具有
    殺傷力之子彈罪及未經許可製造槍枝主要組成零件罪，而不
    以其所製造之槍枝主要組成零件及子彈數量而各成立數罪。
    則被告未經許可，同時持有製造具有殺傷力之子彈及槍枝主
    要組成零件，係1 行為觸犯構成要件相異之罪，為異種想像
    競合犯，應從一重論以未經許可，製造槍枝主要組成零件罪
    。
  (五)被告前因贓物案件，經臺灣彰化地方法院以82年度易字第10
    30號刑事判決判處有期徒刑5 月，緩刑3 年確定（第1 案）
    ；又於83年間，因違反肅清煙毒條例等案件，經同院以83年
    度訴字第1453號刑事判決判處有期徒刑3 年、4 月，應執行
    有期徒刑3 年2 月確定（第2 案），第1 案之緩刑宣告亦因
    而撤銷；另於84年間，因違反槍砲彈藥刀械管制條例案件，
    經同院以84年度訴字第443 號刑事判決判處有期徒刑7 月確
    定（第3 案）；再因違反妨害兵役治罪條例案件，經臺中司
    令部以84年度師審字第2 號刑事判決判處有期徒刑4 月確定
    （第4 案）；復因竊盜等案件，經臺灣臺中地方法院以84年
    度訴字第1979號刑事判決判處有期徒刑3 年10月、8 月，應
    執行有期徒刑4 年，其不服，提起上訴，經臺灣高等法院臺
    中分院駁回其上訴而告確定（第5 案），嗣上開第2 、3 、
    4 案經臺灣彰化地方法院裁定應執行有期徒刑3 年11月確定
    ，並與前開第1 、5 案接續執行，於87年10月30日假釋出獄
    ，迄91年9 月11日假釋期滿未經撤銷其假釋，而視為業已執
    行完畢，有臺灣高等法院被告前案紀錄表在卷可按，其受有
    期徒刑執行完畢，5 年內再犯本案最重本刑為有期徒刑以上
    之罪，為累犯，應依刑法第47條第1 項規定加重其刑。
  (六)爰審酌被告有上開(五)所示前科，素行顯然不佳，竟仍與乙○○共同製造子彈及槍枝主要組成零件，且均係高度危險物品
    ，影響社會治安匪淺，又查扣供製造上開物件之工具甚夥，
    足認被告具有製造槍彈之能力，且製造該等違禁物的意願甚
    強，犯罪情節不淺，具有一定的社會危險性格，兼衡並無證
    據證明被告持該等物品從事不法行為，目前尚未造成實害，
    且其犯後坦承犯行，已有悔意等一切情狀，量處如主文所示
    之刑，併科罰金部分並諭知易服勞役之折算標準。
  (七)扣案如附表壹編號一、三及四所示之物，除編號一所示已供
    試射而無殺傷力之子彈1 顆外，均為違禁物，皆應依刑法第
    38條第1 項第1 款之規定沒收。又如附表壹編號三至九所示
    之物，皆為被告所有而供製造編號一至四所示之子彈、槍管
    及滑套所用，業經被告於本院審理時供認屬實（用途詳如附
    表壹備註欄所載），應依修正前刑法第38條第1 項第2 款之
    規定，均沒收之。至於附表壹編號二所示子彈1 顆，業經試
    射，不具殺傷力，非屬違禁物；附表壹編號十及十三所示之
    物，被告於本院審理時供稱非供製造本案槍枝主要零件或子
    彈所用，且亦無其他證據證明與本案有關，自不為沒收之諭
    知。而在同案被告乙○○處所扣得如附表貳所示之物，被告
    於本院審理時供稱沒有看過，亦不知乙○○作何用途，徵之
    扣案如附表壹編號一至四所示之物，均在被告上述租屋所製
    造，業經被告於本院審理時供述明確，且被告租屋處已扣有
    如附表壹編號三至九所示供製造子彈主要組成零件等物，可
    證被告所供不假，則在乙○○處所扣得如附表貳所示之物，
    應與製造本案如附表編號一至四所示之物無關聯性，爰亦不
    另為沒收之宣告，附此敘明。
肆、應適用之法律：
    依刑事訴訟法第299 條第1 項前段，槍砲彈藥刀械管制條例
    第8 條第4 項、第12條第4 項，刑法第11條前段、第2 條第
    1 項後段、第28條、第55條、第47條第1 項、第42條第3 項
    、第38條第1 項第1 款、第2 款（修正前），判決如主文。
中　　華　　民　　國　　96　　年　　9 　　月　　10　　日
                  刑事第五庭  審判長法  官  侯廷昌
                                    法  官  楊欣怡
                                    法  官  藍家偉
以上正本證明與原本無異。
如不服本判決，應於判決送達後10日內，向本院提出上訴狀。（
須附繕本）
                                    書記官  徐基典
中　　華　　民　　國　　96　　年　　9 　　月　　10　　日
附錄本案論罪科刑法條全文：
槍砲彈藥刀械管制條例第13條第1 項：
未經許可，製造、販賣或運輸槍砲、彈藥之主要組成零件者，處
3 年以上10年以下有期徒刑，併科新台幣七百萬元以下罰金。
槍砲彈藥刀械管制條例第12條第1 項：
未經許可，製造、販賣或運輸子彈者，處1 年以上7 年以下有期
徒刑，併科新台幣500 萬元以下罰金。
附表壹
┌──┬───────┬───────────────┐
│編號│物品名稱及數量│備註欄                        │
├──┼───────┼───────────────┤
│一  │8.9mm 金屬彈頭│採樣1 顆試射可擊發，認具殺傷力│
│    │之土造子彈4 顆│。經試射之1 顆子彈，已不具殺  │
│    │              │傷力，非違禁物，不宣告沒收。  │
├──┼───────┼───────────────┤
│二  │8.6mm 金屬彈頭│經試射可擊發，認具殺傷力。經試│
│    │之土造子彈1顆 │射之1 顆子彈，已不具殺傷力，非│
│    │              │違禁物，不宣告沒收。          │
├──┼───────┼───────────────┤
│三  │土造金屬滑套1 │屬86年11月24日臺（86）內警字第│
│    │支            │0000000 號公告之槍砲彈藥主要組│
│    │              │成零件。                      │
├──┼───────┼───────────────┤
│四  │土造金屬槍管1 │屬86年11月24日臺（86）內警字第│
│    │支            │0000000 號公告之槍砲彈藥主要組│
│    │              │成零件。                      │
├──┼───────┼───────────────┤
│五  │鑽床1臺       │本院勘驗認有底座、機身，上面可│
│    │              │以插入鑽頭供使用。核與被告於本│
│    │              │院審理時承認：槍管透過鑽床頭來│
│    │              │車通，是用來改造槍管用的等語相│
│    │              │符。                          │
├──┼───────┼───────────────┤
│六  │電鑽1臺       │本院勘驗為一般電鑽。而被告於本│
│    │              │院審理時供認：修車用，跟改造槍│
│    │              │枝有關，也是用來鑽洞的，鑽子彈│
│    │              │、槍管都可以。                │
├──┼───────┼───────────────┤
│七  │砂輪機1臺     │本院勘驗為一般常見可以攜帶式的│
│    │              │砂輪機。被告供認可以裝輪頭，可│
│    │              │以磨槍管，與改造槍枝有關。    │
├──┼───────┼───────────────┤
│八  │小工具箱2 只  │本院勘驗其中1 只內有小支螺絲起│
│    │              │子，應該是用來作細部調整之用，│
│    │              │而另外一個工具箱，內有鑽頭、銼│
│    │              │刀等物，均與改造槍管、滑套、子│
│    │              │彈有關。核與被告於本院審理時供│
│    │              │認內有鑽頭、銼刀、螺絲起子，跟│
│    │              │改造槍枝有關等語相符。        │
├──┼───────┼───────────────┤
│九  │小砂輪頭4 個  │本院勘驗是一般的砂輪頭，大小不│
│    │              │一，從其外觀判斷均有使用過。核│
│    │              │與被告於本院審理時供認：是放在│
│    │              │電鑽上面磨槍管、子彈用的，可以│
│    │              │用來改造槍枝等語相符。        │
├──┼───────┼───────────────┤
│十  │千斤頂1 臺    │本院勘驗為一般常見可以攜帶式千│
│    │              │斤頂。而被告於本院審理時供稱：│
│    │              │供修車用，跟改造槍枝無關。則無│
│    │              │積極證據可資證明與本案改造犯行│
│    │              │有關聯性。                    │
├──┼───────┼───────────────┤
│十一│大工具箱1 只  │本院勘驗其內有折疊式鋸子、螺絲│
│    │              │起子等物，應該是被告平日修車使│
│    │              │用，與本案無關，因為沒有放置在│
│    │              │一起，被告亦供稱跟改造槍枝無關│
│    │              │。                            │
├──┼───────┼───────────────┤
│十二│砂輪片12片    │本院勘驗外觀新穎，不曾用過。而│
│    │              │被告於本院審理時供稱：磨東西用│
│    │              │，就是砂輪機用的，沒有拿來磨槍│
│    │              │枝，亦沒有預備拿來用。        │
├──┼───────┼───────────────┤
│十三│砂紙4 張      │本院勘驗為一般常見的砂紙。被告│
│    │              │供稱是修車使用，與改造槍枝無關│
│    │              │。                            │
└──┴───────┴───────────────┘
附表貳
┌──┬───────┐
│編號│物品名稱及數量│
├──┼───────┤
│一  │砂輪機4 臺    │
├──┼───────┤
│二  │電鑽1 臺      │
├──┼───────┤
│三  │砂輪片1 片    │
├──┼───────┤
│四  │電焊槍1 支    │
├──┼───────┤
│五  │游標卡尺1 支  │
├──┼───────┤
│六  │小銼刀2 支    │
├──┼───────┤
│七  │手弓鋸1 支    │
├──┼───────┤
│八  │手工鋸片4 支  │
└──┴───────┘
附表
┌────────┬────────┬────────┬──────────┐
│法        條    │修正前規定      │修正後規定      │新舊法之適用        │
├────────┼────────┼────────┼──────────┤
│槍砲彈藥刀械管制│罰金罰鍰提高標準│刑法施行法第1 條│(一)適用修正前之刑法。│
│條例第13條第1 項│條例第1 條前段之│之1 規定：中華民│(二)法定刑罰金部分，依│
│、第12條第1 項法│規定：依法律應處│國94年1 月7 日刑│  修正前刑法第33條第│
│定刑關於罰金部分│罰金、罰鍰者，就│法修正施行後，刑│  5 款規定，及罰金罰│
│：罰金罰鍰提高標│其原定數額得提高│法分則編未修正之│  鍰提高標準條例第1 │
│準條例第1 條前段│為2 倍至10倍。  │條文定有罰金者，│  條前段提高後，再依│
│、現行法規所定貨│現行法規所定貨幣│自94年1 月7 日刑│  現行法規所定貨幣單│
│幣單位折算新臺幣│單位折算新臺幣條│法修正施行後，就│  位折算新臺幣條例第│
│條例第2 條、刑法│例第2 條規定：現│其所定數額提高為│  2 條換算為新臺幣時│
│第33條第5 款    │行法規所定金額之│30倍，但72年6 月│  ，為新臺幣6 元以上│
│                │貨幣單位為圓、銀│26日到94年1 月7 │  至30元以上，依修正│
│                │元或元者，以新臺│日新增或修正之條│  後刑法第33條第5 款│
│                │幣元之3 倍折算之│文，就其所定數額│  規定，為新臺幣1,00│
│                │。              │提高為3 倍。    │  0 元以上，修正後刑│
│                │刑法第33條第5 款│刑法第33條第5 款│  法第33條第5 款規定│
│                │規定：罰金：1 元│規定：罰金：新臺│  並非較有利於被告，│
│                │以上。          │幣1,000 元以上，│  依刑法第2 條第1 項│
│                │                │以百元計算之。  │  前段規定，應適用修│
│                │                │                │  正前刑法第33條第5 │
│                │                │                │  款規定。          │
├────────┼────────┼────────┼──────────┤
│刑法第55條      │一行為而觸犯數罪│一行為而觸犯數罪│(一)適用修正後刑法。  │
│想像競合犯      │名，從一重處斷。│名者，從一重處斷│(二)被告一行為同時製造│
│                │                │。但不得科以較輕│  改造手槍及子彈，侵│
│                │                │罪名所定最輕本刑│  害數個法益，係一行│
│                │                │以下之刑。      │  為觸犯數罪名，為想│
│                │                │                │  像競合犯，而修正後│
│                │                │                │  刑法第55條前段但書│
│                │                │                │  增訂想像競合從一重│
│                │                │                │  處斷時，不得科以較│
│                │                │                │  輕罪名所定最輕本刑│
│                │                │                │  以下之刑，為法理之│
│                │                │                │  明文化，非屬法律之│
│                │                │                │  變更，無比較新舊法│
│                │                │                │  之問題，應適用修正│
│                │                │                │  後刑法第55條前段規│
│                │                │                │  定從一重之處斷（最│
│                │                │                │  高法院95年度第21次│
│                │                │                │  刑事庭會議參照）。│
├────────┼────────┼────────┼──────────┤
│刑法第47條      │受有期徒刑之執行│受徒刑之執行完畢│(一)適用修正後刑法。  │
│累犯            │完畢，或受無期徒│，或一部之執行而│(二)被告前因贓物案件，│
│                │刑或有期徒刑一部│赦免後，5 年以內│  經臺灣彰化地方法院│
│                │之執行而赦免後，│故意再犯有期徒刑│  以82年度易字第1030│
│                │5 年以內再犯有期│以上之罪者，為累│  號刑事判決判處有期│
│                │徒刑以上之罪者，│犯，加重本刑至2 │  徒刑5 月，緩刑3 年│
│                │為累犯，加重本刑│分之1 。        │  確定（第1案） ；又│
│                │至2分之1。      │第98條第2 項關於│  於83年間，因違反肅│
│                │                │因強制工作處分之│  清煙毒條例等案件，│
│                │                │執行完畢或一部之│  經同院以83年度訴字│
│                │                │執行而免除後，5 │  第1453 號 刑事判決│
│                │                │年以內故意再犯有│  判處有期徒刑3 年、│
│                │                │期徒刑以上之罪者│  4 月，應執行有期徒│
│                │                │，以累犯論。    │  刑3 年2 月確定（第│
│                │                │                │  2 案），第1 案之緩│
│                │                │                │  刑宣告亦因而撤銷；│
│                │                │                │  另於84年間，因違反│
│                │                │                │  槍砲彈藥刀械管制條│
│                │                │                │  例案件，經同院以84│
│                │                │                │  年度訴字第443 號刑│
│                │                │                │  事判決判處有期徒刑│
│                │                │                │  7 月確定（第3 案）│
│                │                │                │  ；再因違反妨害兵役│
│                │                │                │  治罪條例案件，經臺│
│                │                │                │  中司令部以84年度師│
│                │                │                │  審字第2 號刑事判決│
│                │                │                │  判處有期徒刑4 月確│
│                │                │                │  定（第4 案）；復因│
│                │                │                │  竊盜等案件，經臺灣│
│                │                │                │  臺中地方法院以84年│
│                │                │                │  度訴字第1979號刑事│
│                │                │                │  判決判處有期徒刑3 │
│                │                │                │  年10月、8 月，應執│
│                │                │                │  行有期徒刑4 年，其│
│                │                │                │  不服，提起上訴，經│
│                │                │                │  臺灣高等法院臺中分│
│                │                │                │  院駁回其上訴而告確│
│                │                │                │  定（第5 案），嗣上│
│                │                │                │  開第2 、3 、4 案經│
│                │                │                │  臺灣彰化地方法院裁│
│                │                │                │  定應執行有期徒刑3 │
│                │                │                │  年11月確定，並與前│
│                │                │                │  開第1 、5 案接續執│
│                │                │                │  行，於87年10月30日│
│                │                │                │  假釋出獄，付保護管│
│                │                │                │  束，迄91年9 月11日│
│                │                │                │  假釋期滿未經撤銷其│
│                │                │                │  假釋，而視為業已執│
│                │                │                │  行完畢，有臺灣高等│
│                │                │                │  法院被告前案紀錄表│
│                │                │                │  在卷可稽，被告於有│
│                │                │                │  期徒刑執行完畢後，│
│                │                │                │  5 年以內再故意犯製│
│                │                │                │  造改造手槍、子彈有│
│                │                │                │  期徒刑以上之罪，不│
│                │                │                │  論依修正前之刑法第│
│                │                │                │  47條，或修正後之刑│
│                │                │                │  法第47條第1 項之規│
│                │                │                │  定，均構成累犯，對│
│                │                │                │  被告而言並無有利或│
│                │                │                │  不利之情形，是被告│
│                │                │                │  行為後，法律並無變│
│                │                │                │  更，應逕依修正後刑│
│                │                │                │  法第47條第1 項規定│
│                │                │                │  ，論以累犯，加重其│
│                │                │                │  刑。              │
├────────┼────────┼────────┼──────────┤
│刑法第42條易服勞│罰金應於裁判確定│罰金應於裁判確定│(一)適用修正後刑法。  │
│役部份          │後2 個月內完納。│後2 個月內完納。│(二)就「折算標準」而言│
│                │期滿而不完納者，│期滿而不完納者，│  ，比較修正前後之易│
│                │強制執行。其無力│強制執行。其無力│  服勞役折算標準，以│
│                │完納者，易服勞役│完納者，易服勞役│  修正後刑法規定，較│
│                │。              │。但依其經濟或信│  有利於被告。然依「│
│                │易服勞役以1 元上│用狀況，不能於2 │  折算期限」而言，修│
│                │3 元以下，折1 日│個月內完納者，得│  正前刑法規定為6 月│
│                │。但勞役期限不得│許期滿後1 年內分│  ， 修正後刑法則為1│
│                │逾6個月。       │期繳納。遲延1 期│  年，修正後刑法易服│
│                │罰金總額折算逾6 │不繳或未繳足者，│  勞役之期限較修正前│
│                │個月之日數者，以│其餘未完納之罰金│  刑法為長，對被告較│
│                │罰金總額與6 個月│，強制執行或易服│  為不利。是修正前後│
│                │之日數比例折算。│勞役。          │  刑法對易服勞役之折│
│                │科罰金之裁判，應│依前項規定應強制│  算標準及易服勞役之│
│                │依前2 項之規定，│執行者，如已查明│  期限規定互異，利與│
│                │載明折算1 日之額│確無財產可供執行│  不利互見，應綜和其│
│                │數。            │時，得逕予易服勞│  他各情，比較適用最│
│                │易服勞役不滿1 日│役。            │  有利被告之法律。本│
│                │之零數，不算。  │易服勞役以新臺幣│  件對被告宣告之罰金│
│                │易服勞役期內納罰│1,000元、2,000元│  刑為50,000 元，依 │
│                │金者，以所納之數│或3,000元折算1日│  修正後刑法折算易服│
│                │，依裁判所定之標│。但勞役期限不得│  勞役日數較短，且折│
│                │準折算，扣除勞役│逾1年。         │  算期限未超過6 個月│
│                │之日期。        │依第51條第7 款所│  ，自以修正後刑法對│
│                │                │定之金額，其易服│  被告較為有利，故應│
│                │                │勞役之折算標準不│  適用修正後之刑法。│
│                │                │同者，從勞役期限│                    │
│                │                │較長者定之。    │                    │
│                │                │罰金總額折算逾1 │                    │
│                │                │年之日數者，以罰│                    │
│                │                │金總額與1 年之日│                    │
│                │                │數比例折算。依前│                    │
│                │                │項所定之期限，亦│                    │
                  │                │同。            │                    │
│                │                │科罰金之裁判，應│                    │
│                │                │依前2 項之規定，│                    │
│                │                │載明折算1 日之額│                    │
│                │                │數。            │                    │
│                │                │易服勞役不滿1 日│                    │
│                │                │之零數，不算。  │                    │
│                │                │易服勞役期內納罰│                    │
│                │                │金者，以所納之數│                    │
│                │                │，依裁判所定之標│                    │
│                │                │準折算，扣除勞役│                    │
│                │                │之日期。        │                    │
├────────┼────────┼────────┼──────────┤
│刑法第38條第1 項│違禁物、供犯罪所│違禁物、供犯罪所│(一)適用修正前刑法。  │
│第1 款、第2 款、│用或犯罪預備之物│用或犯罪預備之物│(二)僅作定義修正，使適│
│第2 項          │，不問屬於犯人與│，不問屬於犯罪行│  用更為明確，非法律│
│                │否，沒收之。    │為人與否，沒收之│  變更，自不生新舊法│
│                │                │。              │  比較問題，無現行刑│
│                │                │                │  法第2 條第1 項之適│
│                │                │                │  用，且從刑附屬於主│
│                │                │                │  刑，除法律有特別規│
│                │                │                │  定者外，依主刑所適│
│                │                │                │  用之法律（最高法院│
│                │                │                │  95年度第8 次刑事庭│
│                │                │                │  會議決議參照），故│
│                │                │                │  本件應適用修正前刑│
│                │                │                │  法。              │
└────────┴────────┴────────┴──────────┘
